【裁判字號】    98,重訴,10
【裁判日期】    981110
【裁判案由】    殺人等
【裁判全文】
臺灣基隆地方法院刑事判決              98年度重訴字第10號
公  訴  人  臺灣基隆地方法院檢察署檢察官
被      告  丙○○
                      (
選任辯護人  范晉魁律師
上列被告因殺人等案件，經檢察官提起公訴（98年度偵字第3340
號、第3818號），本院判決如下：
    主  文
丙○○傷害人之身體，累犯，處有期徒刑肆月；又以加害生命之
事恐嚇他人，致生危害於安全，累犯，處有期徒刑參月；又損壞
他人之窗戶玻璃，足以生損害於他人，累犯，處有期徒刑參月；
又無故侵入他人住宅，累犯，處有期徒刑參月；又損壞他人之鐵
窗，足以生損害於他人，累犯，處有期徒刑參月；又傷害人之身
體，累犯，處有期徒刑陸月；又殺人，累犯，處無期徒刑，褫奪
公權終身，扣案水果刀壹把沒收；又以加害生命之事恐嚇他人，
致生危害於安全，累犯，處有期徒刑參月。應執行無期徒刑，褫
奪公權終身，扣案水果刀壹把沒收。
    事  實
一、丙○○前因公共危險案件，經臺灣臺北地方法院以93年度訴
    字第370 號判決判處有期徒刑1 年6 月，緩刑4 年確定（嗣
    緩刑遭撤銷）；又因因妨害自由案件，經臺灣士林地方法院
    以96年度易緝字第10號判決判處有期徒刑7 月確定，上揭2
    案嗣經臺灣士林地方法院以96年度聲減字第3180號裁定減刑
    後應執行有期徒刑11月確定；復因偽造文書等案件，經臺灣
    臺北地方法院以95年度交訴字第158 號判決判處應執行有期
    徒刑9 月確定，後經臺灣士林地方法院以96年度聲減字第31
    80號裁定減刑後應執行有期徒刑4 月15日確定，上揭各罪接
    續執行後，迄於民國97年4 月7 日縮短刑期執行完畢。
二、丙○○與邱玉妹為（曾為）同居關係，2 人間具有家庭暴力
    防治法第3 條第2 款之家庭成員關係，均同住於臺北縣三芝
    鄉○○路○ 段45號9 樓，2 人因相處不睦迭有爭吵，丙○○
    竟為下列犯行：
  (一)於98年3 月8 日18時許，丙○○酒後與邱玉妹發生口角，竟
    基於傷害之犯意，在上址住處，徒手毆打邱玉妹，致邱玉妹
    受有手部扭傷及拉傷、膝部頓挫傷之傷害。
  (二)於98年3 月21日早上，邱玉妹將丙○○趕出臺北縣三芝鄉○○路○ 段45號9 樓住處，丙○○因而心生不滿，竟基於恐嚇
    之犯意，於同日中午12時許，撥打電話至邱玉妹之二媳丁○○使用之門號0000000000號行動電話，以加害生命之事，對
    丁○○恐嚇稱：小心一點，要妳變寡婦，邱玉妹要替他兒子
    收屍等語，使丁○○心生畏懼，致生危害於安全。
  (三)丙○○復另萌毀損、無故侵入住宅之犯意，於98年3 月21日
    21時許，再度前往臺北縣三芝鄉○○路○ 段45號，向不知情
    之警衛借用鐵鎚1 支後，持鐵鎚敲破邱玉妹上揭住處之窗戶
    玻璃，足以生損害於邱玉妹。隨後，未經邱玉妹許可，擅自
    侵入邱玉妹之住宅。
  (四)於98年3 月28日12時許，基於毀損之犯意，持其所有之破壞
    剪1 支，損壞邱玉妹新裝設於上址住處之鐵窗，足以生損害
    於邱玉妹。嗣經邱玉妹委請警衛上樓制止，丙○○始行離去
    。
  (五)又於98年7 月19日晚間，至邱玉妹上揭住處門口等待邱玉妹
    ，嗣同日18時許，邱玉妹返家，丙○○要求進入邱玉妹之住
    處，邱玉妹拒不開門，丙○○竟基於傷害之犯意，徒手毆打
    邱玉妹，致邱玉妹受有右手第四指開放性傷口、頭部、背部
    擦傷及挫傷、右手第二手指擦傷、左小腿瘀青、胸壁挫傷等
    傷害。
  (六)再丙○○因有上揭(一)(二)(三)(四)之對邱玉妹為傷害、侵入住宅、
    毀損、對邱玉妹媳婦丁○○為恐嚇行為，而經臺灣士林地方
    法院於98年6 月26日核發98年度家護字第196 號民事通常保
    護令，令丙○○不得對邱玉妹實施身體或精神上不法侵害、
    騷擾，保護令有效期限為10月，丙○○並於同年7 月20日收
    受前開民事通常保護令。而於98年7 月22日上午，丙○○至
    台北縣淡水鎮馬偕醫院開立診斷證明書，隨後即持該診斷證
    明書前往台北縣政府警察局淡水分局三芝派出所欲對邱玉妹
    提出傷害告訴，惟遭警員告知無法受理，嗣於同日下午1 時
    50分許返家途中，騎乘機車經過邱玉妹上揭住處附近之公車
    站，適撞見邱玉妹乘坐友人黃逸臻駕駛之車輛，欲至臺北縣
    金山鄉○○路116 號之全虹通信行更換手機號碼，丙○○遂
    騎乘機車尾隨在後，見邱玉妹及黃逸臻進入全虹通訊行後，
    即至臺北縣金山鄉○○路174 號五金行購買水果刀1 把，欲
    迫使邱玉妹撤回上開傷害、毀損、侵入住宅等罪之告訴，於
    同日14時7 分許，邱玉妹步出全虹通信行，丙○○隨即現身
    ，對邱玉妹稱「你換手機做什麼」等語，並與邱玉妹發生口
    角，言談中邱玉妹未答應撤回告訴，丙○○竟亮出上揭水果
    刀，邱玉妹見狀即稱：「你敢殺我嗎？」等語（無證據證明
    邱玉妹心生畏懼），丙○○明知以水果刀刺傷人體，如對人
    體之要害穿刺可以發生致人於死之結果，竟因一時氣憤而萌
    生殺人之犯意，持該水果刀朝邱玉妹之要害即腹部、左後胸
    猛刺3 刀後，將水果刀丟棄於地，轉身騎乘機車離開現場，
    致邱玉妹受有左後胸開口長約8 至9 公分、寬3.2 公分、刀
    深7 公分及開口長約3 公分、寬約4 公分、刀深約10公分之
    刺傷，及上腹部開口長約3 公分、寬約2.5 公分、刀深約7
    公分之刺傷，於同日14時26分許送至財團法人北海岸金山醫
    院急診室前，即因背及腹腔單面刃銳器刺創傷造成左胸及胸
    腔出血而出血性休克死亡。
  (七)再丙○○殺害邱玉妹後，另萌恐嚇之犯意，於98年7 月22日
    20時許，撥打邱玉妹之媳婦乙○○之手機，以加害生命之事
    ，對乙○○恐嚇稱：已經做了，不會放過邱玉妹之子，反正
    不差這一條命等語，使乙○○心生畏懼，致生危害於安全。
  嗣於98年7 月22日22時5 分許，警員據報至臺北市○○區○○
  路2 段250 巷處逕行拘提丙○○到案。
三、案經邱玉妹訴由臺北縣政府警察局淡水分局報請臺灣士林地
    方法院檢察署檢察官呈請臺灣高等法院檢察署檢察長核轉暨
    臺北縣政府警察局金山分局報請臺灣基隆地方法院檢察署檢
    察官偵查起訴。
     理由
壹、程序部分：
一、按被告以外之人於審判外之言詞或書面陳述，除法律有規定
    者外，不得作為證據，刑事訴訟法第159 條第1 項固定有明
    文。然被告以外之人於偵查中向檢察官所為之陳述，除顯有
    不可信之情況外，得為證據；被告以外之人於審判外之陳述
    ，雖不符同法第159 條之1 至之4 之規定，而經當事人於審
    判程序同意作為證據，法院審酌該言詞陳述或書面陳述作成
    時之情況，認為適當者，亦得為證據；又當事人、代理人或
    辯護人於法院調查證據時，知有第159 條第1 項不得為證據
    之情形，而未於言詞辯論終結前聲明異議者，視為有前項之
    同意，同法第159 條之1 第2 項、第159 條之5 亦分別定有
    明文。又刑事訴訟法第159 條之5 的立法意旨在於傳聞證據
    未經當事人之反對詰問予以核實，原則上先予排除。惟若當
    事人已放棄反對詰問權，於審判程序中表明同意該等傳聞證
    據可作為證據；或於言詞辯論終結前未聲明異議，基於尊重
    當事人對傳聞證據之處分權，及證據資料愈豐富，愈有助於
    真實發見之理念，上開傳聞證據亦均得資為證據。查證人邱
    玉妹、丁○○、黃逸榛於警詢、偵查中所為陳述及證人乙○○於偵查中之陳述，被告及辯護人於本院行準備程序中已表
    示對上開證據之證據能力不爭執，且經本院於審理期日就上
    開筆錄提示並告以要旨，被告及辯護人就此部分證據之證據
    能力亦均未聲明異議，本院審酌上揭證人之證詞對認定犯罪
    事實之存否有其必要性，且上開言詞陳述作成時之情況，並
    無違法取供情形或其他程式上之瑕疵，引用其證詞作為證據
    應屬適當，依刑事訴訟法第159 條之5 之規定，即具證據能
    力。
二、按被告之自白，非出於強暴、脅迫、利誘、詐欺、疲勞訊問
    、違法羈押或其他不正之方法，且與事實相符者，得為證據
    ，刑事訴訟法第156 條第1 項定有明文。本件被告並未抗辯
    其於警詢、檢察官偵查中及本院審理時之自白有非任意性之
    情形，本院亦查無明顯事證，有不正詢問之情，應認其自白
    具有任意性，且與事實相符（如下述）而有證據能力。
三、本件認定事實所引用之卷內其餘卷證資料（包含文書證據、
    物證等證據），並無證據證明係公務員違背法定程序所取得
    ，被告及辯護人於審判程序中復未於言詞辯論終結前表示異
    議，且卷內之文書證據及物證等，亦無刑事訴訟法第159 條
    之4 之顯有不可信之情況與不得作為證據之情形，則依刑事
    訴訟法第159 條之5 之規定，本件認定事實所引用之所有文
    書證據、物證等證據，均有證據能力。
貳、認定事實之理由及依據：
一、上開犯罪事實二(一)(二)(三)(四)(五)(七)之犯行，業據被告於警詢、偵
    查及本院準備程序、審理時坦承在卷（詳臺灣基隆地方法院
    檢察署98年度偵字第3818號偵查卷第4 、5 頁、本院98年9
    月30日準備程序筆錄、98年10月27日審判筆錄），核與證人
    邱玉妹於警詢、偵查（詳臺灣士林地方法院檢察署98年度偵
    字第7821號偵查卷第4 至6 頁、45頁、46頁、臺灣士林地方
    法院檢察署98年度偵字第10313 號偵查卷第12至14頁）、證
    人丁○○於警詢、偵查（詳臺灣士林地方法院檢察署98年度
    偵字第7821號偵查卷第7 頁、8 頁、46頁）、證人乙○○於
    偵查（詳臺灣基隆地方法院檢察署98年度相字第251 號相驗
    卷第35頁）之證詞相符，並有馬偕紀念醫院淡水分院乙種診
    斷證明書、馬偕紀念醫院淡水分院驗傷診斷證明書、台北縣
    政府警察局淡水分局三芝分駐所98年3 月22、28日「侵入住
    居、毀損、竊盜」資料照片6 張（地點：三芝鄉○○路○ 段
    45 號9樓）、98年3 月21日被告進入薪水居易社區及被告進
    入社區警衛室（拿鐵鎚、拿完鐵鎚要離開、離開薪水居易社
    區）之資料照片5 張在卷足憑，足認被告自白與與事實相符
    ，其所為上揭事實二(一)(二)(三)(四)(五)(七)之傷害、恐嚇、毀損、無
    故侵入住宅等犯行，均堪以認定。
二、訊據被告固坦承於98年7 月20日收受臺灣士林地方法院98年
    度家護字第196 號民事通常保護令，並有於上開事實二(六)所
    示時、地持水果刀刺被害人邱玉妹左後胸2 刀、上腹部1 刀
    之犯罪行為，惟矢口否認有殺人之故意，辯稱：伊無殺人犯
    意，伊當時拿出刀子是要想要嚇邱玉妹，但邱玉妹不答應撤
    回傷害、毀損、侵入住宅等告訴，又對伊表示你敢殺我嗎，
    伊才會一時失去理智刺邱玉妹云云。經查：
  (一)被告於98年7 月20日收受臺灣士林地方法院98年度家護字第
    196 號民事通常保護令，已悉其不得對邱玉妹實施身體或精
    神上不法侵害、騷擾，猶違反保護令之內容，而於98年7 月
    22 日 下午1 時50分許，在邱玉妹住處附近公車站遇見邱玉
    妹搭乘友人車輛，即騎乘機車尾隨在後，繼於同日14時7 分
    許，迨邱玉妹步出全虹通信行，被告即現身與對邱玉妹交談
    未果，旋持水果刀朝邱玉妹腹部及左後胸刺3 刀，後將水果
    刀丟棄於地，轉身騎乘機車離開現場等情，迭據被告於警詢
    、偵查及本院準備程序、審理時坦承在卷（詳臺灣基隆地方
    法院檢察署98年度偵字第3340號偵查卷第10至13頁、16至19
    頁、69頁、70頁），核與目擊證人黃逸榛於警詢、偵查中證
    述親眼看見被告持水果刀刺邱玉妹3 刀等情節相符（詳臺灣
    基隆地方法院檢察署98年度相字第251 號相驗卷第7 頁、34
    頁、臺灣基隆地方法院檢察署98年度偵字第3340號偵查卷第
    28頁、29頁、99頁），並有卷附臺灣士林地方法院98年度家
    護字第196 號民事通常保護令（其上有被告簽收日期）、監
    視錄影光碟暨監視器截取畫面相片及扣案水果刀1 把足證，
    是被告違反上揭保護令之內容並持刀刺邱玉妹腹部及左後胸
    刺計3 刀等事實，應堪認定。
  (二)被害人邱玉妹於98年7 月22日下午2 時7 分許步出全虹通訊
    行，在全虹通訊行外，為被告持水果刀朝其腹部及左後胸刺
    3 刀，因而受有左後胸開口長約8 至9 公分、寬3.2 公分
    、刀深7 公分及開口長約3 公分、寬約4 公分、刀深約10
    公分之刺傷，及上腹部開口長約3 公分、寬約2.5 公分、
    刀深約7 公分之刺傷；其中處傷口傷及皮下肌肉，未深入
    內部組織；處傷口傷及左側第6 肋骨間及左下肺葉約有50
    00毫升血塊性機液在左肋膜腔；處傷口傷及腸繫膜，無大
    量出血，於送醫急救前，即因背及腹腔單面刃銳器刺創傷造
    成左胸及胸腔出血而出血性休克死亡，死亡方式為他殺之事
    實，有法務部法醫研究所98年9 月9 日法醫理字第09800039
    16號函所附（98）醫鑑字第0981102204號鑑定書、臺灣基隆
    地方法院檢察署相驗屍體證明書及法醫驗斷書、相驗現場照
    片、解剖照片、台北縣政府警察局金山分局處理相驗案件初
    步調查報告暨報驗書等存卷可查。是被害人邱玉妹之死亡為
    被告持水果刀往其腹部及左後胸刺3 刀所造成，亦堪認定。
  (三)本案主要需探究被告主觀上是否有殺人之故意：
    (1)按刑法上構成要件要素固有主觀構成要件要素與客觀構成
      要件要素，而衡量主觀構成要件要素，除被告之供述外，
      仍應參酌各項客觀證據與行為以為認定，是刑法上殺人罪
      與傷害致死罪之區別，本視加害人有無殺意，即以加害人
      下手加害時有無死亡之預見為斷，被害人受傷處是否為致
      命部位、傷痕之多寡、輕重如何，固僅足供認定有無殺意
      之參考，不能作為認定有無殺意之唯一標準，但加害人之
      下手情形如何，仍不失為認定加害人主觀犯意之重要參考
      資料（最高法院19年上字第718 號、20年非字第104 號判
      例、51年台上字第1291號判決參照）。
    (2)詳稽被告殺害被害人之情形：
    被告於警詢中供述：伊於98年3 月8 日與邱玉妹發生爭吵
      ，邱玉妹將伊推倒在地，伊因而身體不舒服，所以前往台
      北縣淡水鎮馬偕醫院急救，因顧及同居關係，所以未告邱
      玉妹傷害，後來才知道邱玉妹去法院申請保護令。又在98
      年3 月底，在菜市場因買菜之事情，伊又與邱玉妹發生爭
      吵，邱玉妹要伊搬出去住，但後來伊仍有照顧邱玉妹，只
      是爭吵不斷，伊才會去醫院開立診斷證明書想要告邱玉妹
      ，總之因積怨已久，才會一時失去理智產生殺她之念頭（
      詳臺灣基隆地方法院檢察署98年度偵字第3340號偵查卷第
      17 、18 頁）；其於偵查中供述：伊見邱玉妹進入全虹通
      訊行，即在店外之五金行購買1 把水果刀，本來是想要嚇
      邱玉妹，希望他撤回傷害告訴，但邱玉妹表示到法院再說
      ，伊即從褲子後面口袋取出水果刀，想要嚇她，但邱玉妹
      表示「你不敢殺我」，伊一氣之下，就拿水果刀刺她等語
      （詳臺灣基隆地方法院檢察署98年度偵字第3340號偵查卷
      第70頁）；其於本院羈押庭訊時供述：伊見邱玉妹進入全
      虹通訊行買手機期間，即前往附近五金行買水果刀想要嚇
      唬她，伊與邱玉妹在談論撤銷告訴時，有將水果刀拿出來
      ，告知希望她撤回告訴，否則伊去理智時不知道會做出什
      麼事，邱玉妹回稱難道你敢殺我嗎，伊因與邱玉妹吵架，
      很生氣，不知不覺才持刀殺她等語（詳本院98年度聲羈字
      第98號刑事卷第10至12頁）；於本院訊問時供稱：伊開始
      拿刀出來是要嚇邱玉妹，邱玉妹看到伊拿刀子，說了好幾
      次不然你要殺我嗎，伊才舉起刀子刺邱玉妹，伊當時失去
      理智，伊覺得當時應該會殺死人等語（詳本院98年9 月16
      日訊問筆錄），可悉被告前後供述其係因邱玉妹未答應撤
      回告訴，一時氣憤難耐，而萌生殺害被害人動機一致，堪
      認被告上揭自白屬實。至被告嗣於本院訊問時曾改稱其買
      水果刀係要削水果云云，並於本院審理時亦如此陳述，惟
      而，觀之被告自警詢、偵查及本院羈押庭訊問時，均未表
      示買水果刀是要削水果乙事，反就買水果刀之目的是要嚇
      被害人邱玉妹，欲迫使被害人撤回告訴之始末交代綦詳，
      合於常理，復依案發之始，被告較無法詳細思慮如何辯解
      之常情，應認被告於警詢、偵查、本院羈押庭及準備程序
      中供述買水果刀之目的是要迫使被害人邱玉妹等語可採，
      附此敘明。
    而按胸腹部係人體重要器官密集分布之部位，以銳器砍殺
      或以外力撞擊，極易因傷及臟器而致人於死，此為一般人
      之通識，被告自無不知之理，乃被告竟持刀，猛刺被害人
      之身體要害後胸、腹部，且依法醫鑑定結果：被害人邱玉
      妹三處刀傷深度各為7 公分、9 公分、7 公分，業如前述
      ，而扣案水果刀總長為20公分，其中刀刃長9.2 公分，亦
      據本院勘驗在卷（現本院98年10月27日審判筆錄），核屬
      於利刃無疑，以利刃刺入胸腔、腹部，足以致人於死，乃
      一般人之常識，被告自難諉為不知，況依上揭鑑定、勘驗
      結果，可悉被告已將整把刀刃刺入被害人體內並集中在被
      害人要害處，可見其下手用力甚猛，復接續刺被害人3 刀
      ，被告若止於傷害之犯意，不必刺入上腹部、後胸腔，更
      不必連刺3 刀，益見被告對於被害人有可能因而被刺致死
      之結果可預見，亦即被害人死亡之發生並不違背其本意。
      從而，被告辯稱無殺人犯意云云，自不可採。
    綜上所述，本件事證明確，被告上開殺人犯行，堪以認定，
    應予依法論科。
三、按被告丙○○與被害人邱玉妹為（曾為）同居關係，2 人間
    具有家庭暴力防治法第3 條第2 款之家庭成員關係，業據被
    告供明在卷。核被告於上揭事實二(一)所為，係犯刑法第277
    條第1 項傷害罪；於上揭事實二(二)所為，係犯同法第305 條
    恐嚇危害安全罪；於上揭事實二(三)所為，係犯同法第354 條
    毀損罪、同法第306 條第1 項之無故侵入住宅罪（起訴犯罪
    事實已敘及侵入住宅之犯行，起訴法條漏載，應予補充）；
    於上揭事實二(四)所為，係犯同法第354 條毀損罪；於上揭事
    實二(五)所為，係犯同法第277 條第1 項之傷害罪；於上揭事
    實二(六)所為，係違反法院依家庭暴力防治法第14條第1 項第
    1 款規定所為禁止對於被害人實施家庭暴力、騷擾行為，而
    犯同法第61條第1 款、第2 款之違反保護令罪及刑法第271
    條第1 項之殺人罪；於上揭事實二(七)所為，係犯同法第305
    條恐嚇危害安全罪，上揭各罪並均為家庭暴力防治法第2 條
    第2 項之家庭暴力罪，起訴書漏載家庭暴力罪應予補充。被
    告於上揭事實二(六)所為，係一行為，同時觸犯上開2 罪名，
    為想像競合犯，應依刑法第55條之規定從一重之殺人罪處斷
    。被告所犯違反保護令罪部分，雖未據檢察官起訴，然此部
    分與已起訴且經本院認定之殺人罪部分，有想像競合犯之裁
    判上一罪關係，應為起訴效力所及，本院自應併與審理。查
    被告前有如事實欄一所載犯罪科刑及執行情形，有臺灣高等
    法院被告前案紀錄表1 份在卷可按，其受有期徒刑之執行完
    畢後，於5 年內故意再犯本件有期徒刑以上之各罪，均為累
    犯，所犯殺人罪法定刑為死刑、無期徒刑部分不得加重外，
    均應依刑法第47條第1 項規定加重其刑。被告所犯上揭傷害
    、恐嚇、毀損、侵入住宅、毀損、傷害、殺人、恐嚇各罪，
    犯意各別，行為互殊，應分論併罰。爰審酌被告與被害人邱
    玉妹為同居關係，僅因吵架即動輒傷害被害人，致被害人身
    體法益受損，後復不滿與被害人分居，擅自侵入被害人邱玉
    妹住處，並毀損被害人住處之窗戶玻璃、鐵窗，所為侵入住
    宅、毀損行為均明目張膽，顯未尊重他人之財產法益，惟被
    害人所受財產上之損失非鉅，又其縱使不滿被害人不願撤回
    告訴，仍應循平和方式與之溝通，竟施暴逞忿，在被害人毫
    無抵抗之際，持水果刀將被害人當場殺死，下手毫不留情，
    惡性重大，所為不僅已剝奪被害人之生命，造成犯罪所生之
    危害無法彌補，且對社會生活之安定性亦造成嚴重之危害，
    雖被告犯罪後大致坦承犯行，亦難解其殺人重責，且迄今仍
    未與被害人家屬達成和解，賠償被害人家屬所受損害之犯罪
    後態度，暨檢察官對被告求處無期徒刑妥適等一切情狀，認
    其所犯殺人罪有與社會永久隔離之必要，分別量處如主文所
    示之刑，其中殺人罪量處無期徒刑部分，併依刑法第37條第
    1 項之規定宣告褫奪公權終身，並依刑法第51條第4 款之規
    定，定其應執行之刑。扣案之水果刀1 把，係被告犯本件殺
    人所用之物，且被告供陳為其所有，爰依刑法第38條第1 項
    第2 款規定宣告沒收。至被告持破壞剪損壞被害人邱玉妹住
    處鐵窗部分，該破壞剪嗣經被告退還予商店，已據被告於本
    院準備程序中供明在卷，業非屬被告所有之物，復非違禁物
    ，爰不予宣告沒收。
據上論斷，應依刑事訴訟法第299 條第1 項前段，刑法第277 條
第1 項、第305 條、第354 條、第306 條第1 項、第271 條第1
項、第47條第1 項、第55條、第37條第1 項、第51條第4 款、第
38條第1 項第2 款，家庭暴力防治法第61條第1 款、第2 款，刑
法施行法第1 條之1 ，判決如主文。
本案經檢察官甲○○到庭執行職務。
中    華    民    國    98    年    11    月    10    日
                  刑事第二庭審判長法  官  陳伯厚
                                  法  官  張婷妮
                                  法  官  黃梅淑
以上正本證明與原本無異。
如不服本判決應於收受本判決後10日內向本院提出上訴書狀，其
未敘述上訴理由者，並得於提起上訴後10日內向本院補提理由書
狀（均須按他造當事人之人數附繕本。）「切勿逕送上級法院」
中    華    民    國    98    年    11    月    10    日
                                  書記官  盧鏡合
附錄論罪科刑法條：
刑法第271條第1項
殺人者，處死刑、無期徒刑或 10 年以上有期徒刑。
刑法第277條第1項
傷害人之身體或健康者，處3 年以下有期徒刑、拘役或1 千元以
下罰金。
刑法第305條
以加害生命、身體、自由、名譽、財產之事恐嚇他人，致生危害
於安全者，處2年以下有期徒刑、拘役或300元以下罰金。
刑法第306條第1項
無故侵入他人住宅、建築物或附連圍繞之土地或船艦者，處 1 年
以下有期徒刑、拘役或 3 百元以下罰金。
刑法第354 條
毀棄、損壞前二條以外之他人之物或致令不堪用，足以生損害於
公眾或他人者，處2 年以下有期徒刑、拘役或500 元以下罰金。
家庭暴力防治法第61條
違反法院依第 14 條第 1 項、第 16 條第 3 項所為之下列裁定
者，為本法所稱違反保護令罪，處 3 年以下有期徒刑、拘役或
科或併科新臺幣 10 萬元以下罰金：
一、禁止實施家庭暴力。
二、禁止騷擾、接觸、跟蹤、通話、通信或其他非必要之聯絡行
    為。
三、遷出住居所。
四、遠離住居所、工作場所、學校或其他特定場所。
五、完成加害人處遇計畫


司法院資訊處製作；財團法人民間司法改革基金會備份。
